---
title: "Analyse des Variations de l'Emploi en Europe (1990-2023)"
toc: true
toc_depth: 2
format:
  html: 
    output-file: devoir.html
#  html+solution:
#    output-file: devoir-solution.html
embed-resources: true
execute:
  echo: true
  eval: true
  collapse: true
callout-appearance: simple
editor: 
  markdown: 
    wrap: 72
---

```{r}
to_be_loaded <- c("devtools",
                  "tidyverse", 
                  "ggforce",
                  "nycflights13",
                  "patchwork", 
                  "glue",
                  "DT", 
              #    "gt",
                  "kableExtra",
                  "viridis",
                  "skimr",
                  "knitr",
                  "unilur",
                  "restatapi")

for (pck in to_be_loaded) {
  if (!require(pck, character.only = TRUE)) {
    install.packages(pck)
    stopifnot(require(pck, character.only = T))
  }  
}
```

# Introduction

Exploration des variations de l'emploi en Europe après 1990 en utilisant
des données d'Eurostat, de l'OIT ou de l'OCDE.

## Objectif du Devoir

-   Explorer les données
-   Visualiser les données
-   Étudier les dépendances linéaires entre différents aspects de
    l'emploi
-   Évaluer la qualité des dépendances linéaires
-   Motiver le choix de l'ensemble de données

# Choix de l'Ensemble de Données

Motiver pourquoi Eurostat, l'OIT ou l'OCDE ont été choisis comme sources
de données.

```{r}
#install.packages("restatapi")
#get_eurostat_toc()
#search_eurostat_toc("Overall employment growth")
df <- read.delim("tesem040.tsv")
df %>%
  glimpse()

df %>%
  pivot_longer(cols = colnames(df)[2:ncol(df)],
               names_to = "year",
               values_to = "value") %>%
  filter(!is.na(as.numeric(value))) %>%
  mutate(value = as.numeric(value)) %>%
#  group_by(year)%>%
#  summarise(.f - )
  ggplot(aes(x = year,
             y = value)) + geom_boxplot()
```

```{r}
#search_eurostat_toc("Employment and activity by sex and age - annual data")
sex_age <- get_eurostat_data("lfsi_emp_a")
sex_age %>%
  glimpse()

sex_age %>%
  group_by(age) 
  
```

```{r}
edu <- get_eurostat_data("educ_uoe_enra03")
  result <- edu %>%
    group_by(time) 
```
# Exploration des Données

Importer et explorer les données pertinentes. Identifier les variables
clés telles que le taux d'emploi, l'âge, la profession, l'éducation et
le sexe.

# Visualisation des Données

Créer des graphiques pour visualiser les variations de l'emploi au fil
du temps et dans différents groupes démographiques.

# Analyse des Dépendances Linéaires

Utiliser des analyses statistiques pour étudier les dépendances
linéaires entre le taux d'emploi des jeunes, des seniors et d'autres
aspects de l'emploi.

# Évaluation de la Qualité des Dépendances Linéaires

Discuter de la fiabilité des dépendances linéaires identifiées.

# Conclusion

Résumer les principales conclusions de l'analyse.

# Annexes

Inclure le code utilisé pour l'analyse et la production des graphiques.
