---
title: "Analyse des Variations de l'Emploi en Europe (1990-2023)"

theme : default
toc: true
toc_float: true
toc_depth: 2
toc-expand : true
toc_collapsed: false
toc_back_to_top: true

format:
  html: 
    output-file: Projet_ADD.html
    
embed-resources: true
execute:
  echo: true
  eval: true
  collapse: false
callout-appearance: simple
editor: 
  markdown: 
    wrap: 72
---

```{r}
#| label: params
#| echo: false
#| eval: true
#| results: asis


if (!require("stringr")) {
  install.packages("stringr")
  stopifnot(require("stringr"))
}


params <- list(
  year = lubridate::year(Sys.time()),
  curriculum = "M1 ISIFAR",
  project_members = "Hengze WANG ; Ruoqi ZHU",
  university= "Université Paris Cité",
  github= "https://github.com/Lambpot/Projet_ADD"
)

stringr::str_glue('### {params$curriculum}\n\n',
  "**{params$university}**\n\n",
  "Academic Year {params$year}-{params$year+1}\n\n",
  "Project Members : {params$project_members}\n\n",
  "[Github Page]({params$github})\n\n\n",
  "---\n\n")


```

```{r}
to_be_loaded <- c("skimr",
                  "ggplot2",
                  "dplyr",
                  "glue",
                  "DT",
                  "knitr",
                  "unilur",
                  "restatapi",
                  "stats")

for (pck in to_be_loaded) {
  if (!require(pck, character.only = TRUE)) {
    install.packages(pck)
    stopifnot(require(pck, character.only = T))
  }  
}
```

# 0. Importation des données d'Eurostat

| Data code     | liens et nom du data                                                                                                                                                                                      |
|---------------|-----------------------------------------------------------------------------------------------------------------------------------------------------------------------------------------------------------|
| lfsi_emp_a_h  | [Employment and activity by sex and age (1992-2020) - annual data](https://ec.europa.eu/eurostat/databrowser/product/view/lfsi_emp_a_h?lang=en&category=labour.employ.lfsi.lfsi_emp_h)                    |
| lfsi_educ_a_h | [Employment by educational attainment level (1998-2020) - annual data](https://ec.europa.eu/eurostat/databrowser/product/view/lfsi_educ_a_h?lang=en&category=labour.employ.lfsi.lfsi_emp_h)               |
| earn_ses18_30 | [Mean annual earnings by sex, economic activity and educational attainment](https://ec.europa.eu/eurostat/databrowser/product/view/earn_ses18_30?lang=en&category=labour.earn.earn_ses2018.earn_ses18_an) |

## Définition de la structure des données :

**DSD of Employment and activity by sex and age (1992-2020) - annual
data :**

```{r}
datatable(get_eurostat_dsd("lfsi_emp_a_h"))
```

**DSD of Employment by educational attainment level (1998-2020) - annual
data :**

```{r}
datatable(get_eurostat_dsd("lfsi_educ_a_h"))
```

**DSD of Mean annual earnings by sex, economic activity and educational
attainment :**

```{r}
datatable(get_eurostat_dsd("earn_ses18_30"))
```

# I. Exploration des données

```{r}
# Importer des données d'Eurostat
emp_sex_age <- get_eurostat_data("lfsi_emp_a_h")
emp_educ <- get_eurostat_data("lfsi_educ_a_h")
earn <- get_eurostat_data("earn_ses18_30")
# Visualiser la structure des données
glimpse(emp_sex_age)
glimpse(emp_educ)
glimpse(earn)
```

Nous avons sélectionné la dataframe "Employment and activity by sex and
age (1992-2020) - annual data" à partir d'Eurostat, identifiée par le
code "lfsi_emp_a_h", que nous utilisons dans notre code. Un examen
rapide avec la fonction `glimpse` révèle la présence de 7 variables,
dont 6 sont qualitatives : age, unit, sex, indic_em, geo, time, et 1
variable quantitative : values.

De même, nous avons opté pour la dataframe "Employment by educational
attainment level (1998-2020) - annual data" provenant d'Eurostat,
identifiée par le code "lfsi_educ_a_h", que nous utilisons également
dans notre code. Un aperçu avec la fonction `glimpse` indique la
présence de 7 variables, dont 6 sont qualitatives : age, unit, sex,
isced11, geo, time, et 1 variable quantitative : values.

Enfin, nous avons retenu la dataframe "Mean annual earnings by sex,
economic activity and educational attainment" d'Eurostat, identifiée par
le code "earn_ses18_30", que nous utilisons dans notre code. Un examen
rapide avec la fonction `glimpse` montre la présence de 9 variables,
dont 8 sont qualitatives : indic_se, isced11, nace_r2, sex, sizeclas,
unit, geo, time, et 1 variable quantitative : values.

## 1. Filtration des données et visualiser la structure et les statistiques sommaires des données qu'on a besion et vérifier les valeurs manquantes

```{r}
emp_sex_age_filtered <- get_eurostat_data("lfsi_emp_a_h",
                                 filters = c("PC_POP","T","Y15-64","EMP_LFS")) 
# On filtre les données qui correspondent : 
# unit = PC_POP = Percentage of total population, 
# sex = T = Total, age = Y15-64 = From 15 to 64 years, 
# indic_em = EMP_LFS = Total employment (resident population concept -LFS);

emp_sex_age_filtered_EU27_2020 <- get_eurostat_data("lfsi_emp_a_h",
                                 filters = c("PC_POP","T","Y15-64","EU27_2020","EMP_LFS")) 
# On filtre les données qui correspondent : 
# unit = PC_POP = Percentage of total population, 
# sex = T = Total, age = Y15-64 = From 15 to 64 years, 
# geo = EU27_2020 = European Union-27 countries (from 2020),
# indic_em = EMP_LFS = Total employment (resident population concept -LFS);


# Visualiser la structure des données
glimpse(emp_sex_age_filtered)
glimpse(emp_sex_age_filtered_EU27_2020)

# Statistiques de synthèse Vérification des valeurs manquantes
skimr :: skim(emp_sex_age_filtered_EU27_2020)

```

# II. Visualisation des données (Études univariées et bivariées)

```{r}
# La seule variable quantitative est values(taux d'emploi), on commence avec le summary statistics :
emp_sex_age_filtered$values %>%
  skimr::skim() %>% 
  select(1:11, -starts_with('skim')) %>%
  knitr::kable(caption = "Summary statistics pour taux d'emploi")

```

Nous constatons que le taux d'emploi moyen est 63.92%, l'écart-type est
2.25, le minimal taux est 61, le médian est 63.4, le maximal est 68.5;

## 1. Visualisation de la distribution des taux d'emploi

```{r}
# Boxplot
emp_sex_age_filtered %>% 
  ggplot(aes(y = values)) + 
  geom_boxplot() +
  labs(title = "Boxplot de taux d'emploi")
```

Par le boxplot, nous constatons que le minimum taux d'emploi est de 61%,
le premier quantile est environ 62.2%, le médian est environ 63.4%, le
troisième quantile est environ 64.8%, le maximum est environ 68.6%, ces
valeurs là sont à peu près égales aux valeurs qu'on a obtenu précédent
par skimr::skim;

```{r}
# Visualisation de la distribution des taux d'emploi
ggplot(emp_sex_age_filtered, aes(x = values)) +
  geom_histogram(aes(y = after_stat(density)), binwidth = 1, fill = "pink", color = "black", alpha = 0.7) +
  labs(title = "Distribution de taux d'emploi",
       x = "Taux d'emploi",
       y = "Frequency")+
  geom_density(color = "blue")
```

En examinant la distribution du taux d'emploi global de 1992 à 2020,
nous constatons que le taux d'emploi est principalement réparti entre
60% et 70%, et que le taux d'emploi se rapproche de la symétrie autour
de 65 %.

Il semble que le taux d'emploi est normalement distribué, mais nous ne
pouvons pas en être sûrs. Nous allons donc utiliser le graphique qq plot
et calculer skewness et kurtosis pour déterminer si le taux d'emploi
suit réellement une distribution normale.

```{r}
# QQ plot
qqnorm(emp_sex_age_filtered$values, main = "Q-Q Plot de taux d'emploi")
qqline(emp_sex_age_filtered$values)
```

```{r}
# calcul de skewness et de kurtosis
library(e1071)
skewness(emp_sex_age_filtered$values)
kurtosis(emp_sex_age_filtered$values)
```

Dans le graphique qq plot, la grande majorité des points se trouvent le
long de la ligne droite. De cela, nous pouvons conclure que le taux
d'emploi suit une distribution normale, avec une skewness proche de zéro
(-0.1182076) et une kurtosis proche de zéro (0.1653475) également. Cela
vérifie une fois de plus que le taux d'emploi suit une distribution
normale.

## 2. Visualisation de l'évolution des taux d'emploi dans le temps

```{r}
ggplot(emp_sex_age_filtered_EU27_2020, aes(x = time, y = values, group = 1)) +
  geom_line(color = "blue") +
  labs(title = "Employment Rate Over Time",
       x = "Time",
       y = "Employment Rate")+
  theme(axis.text.x = element_text(angle = 45, hjust = 1))
```

Nous pouvons constater que le taux d'emploi dans les 27 pays de l'Union
européenne varie entre 61% et 69% au fil du temps. Entre 2000 et 2008,
le taux d'emploi a augmenté de manière constante, tandis qu'entre 2008
et 2013, le taux d'emploi a diminué chaque année, probablement en raison
de la crise financière de 2008. De 2013 à 2019, le taux d'emploi a
progressivement augmenté, puis après 2019, en raison de la pandémie de
la COVID-19, le taux d'emploi a de nouveau diminué

## 3. Visualisation de la comparaison des taux d'emploi par sexe

```{r}
# Filtration des données et comparaison des taux d'emploi par sexe
emp_data_by_sex <- get_eurostat_data("lfsi_emp_a_h",
                                     filters = c("PC_POP","Y15-64","EU27_2020","EMP_LFS"))
# Convert the time column to Date format with a fixed month and day
emp_data_by_sex$time <- as.Date(paste(emp_data_by_sex$time, "-01-01", sep = ""), format = "%Y-%m-%d")
ggplot(emp_data_by_sex, aes(x = time, y = values, color = sex)) +
  geom_line() +
  labs(title = "Employment Rate Comparison by Gender",
       x = "Time",
       y = "Employment Rate",
       color = "Gender")
```

Lors de la comparaison des taux d'emploi entre les sexes de 2000 à 2020,
nous constatons que le taux d'emploi des hommes a toujours été plus
élevé que celui des femmes. Le taux d'emploi des hommes fluctue autour
de 70%, tandis que celui des femmes, qui était d'environ 50% en 2000, a
augmenté pour atteindre un peu plus de 60%. Après 2008, le taux d'emploi
des hommes a été davantage impacté par la crise économique, subissant
une baisse plus significative, tandis que le taux d'emploi des femmes
semble avoir été moins affecté.

Nous pouvons observer que, bien que le taux d'emploi global des femmes
soit inférieur à celui des hommes, il diminue progressivement, réduisant
ainsi l'écart avec les hommes. Cette tendance suggère que, au fil du
temps, les femmes ont vu une amélioration relative de leurs taux
d'emploi par rapport aux hommes.

## 4. Visualisation de la comparaison des taux d'emploi par groupe d'âge

```{r}
emp_data_by_age <- get_eurostat_data("lfsi_emp_a_h",
                              filters = c("T","PC_POP","EU27_2020","EMP_LFS"))
emp_data_by_age <- emp_data_by_age %>% arrange(time)
ggplot(emp_data_by_age, aes(x = time, y = values, color = age, group = age)) +
  geom_line() +
  labs(title = "Employment Rate Comparison by Age Group",
       x = "Time",
       y = "Employment Rate",
       color = "Age Group")+
  theme(axis.text.x = element_text(angle = 45, hjust = 1))
```

Lors de la visualisation comparative des taux d'emploi dans différentes
tranches d'âge de 15 à 24 ans, de 15 à 64 ans, de 20 à 64 ans, de 25 à
54 ans et de 55 à 64 ans de 2000 à 2020, nous avons observé deux groupes
d'âge particulièrement intéressants : les jeunes de 15 à 24 ans et les
personnes âgées de 55 à 64 ans.

Nous avons constaté que le taux d'emploi des jeunes de 15 à 24 ans et
des personnes âgées de 55 à 64 ans était d'environ 35% en 2000. Cela
signifie qu'en 2000, les taux d'emploi des jeunes et des personnes âgées
étaient relativement bas, mais au fil du temps, leurs données ont
divergé, suivant des trajectoires différentes. Le taux d'emploi des
personnes âgées de 55 à 64 ans n'a cessé d'augmenter de 2000 à 2020,
atteignant même 60% en 2020. En revanche, le taux d'emploi des jeunes de
15 à 24 ans a connu une baisse, atteignant son point le plus bas à 30%.

Nous émettons l'hypothèse que cela pourrait être dû à l'élévation
constante de l'âge de la retraite, obligeant les personnes âgées à
travailler pendant quelques années supplémentaires. En revanche, les
jeunes pourraient nécessiter de plus en plus de temps d'éducation,
passant plus de temps à étudier et à obtenir davantage de diplômes,
retardant ainsi leur entrée sur le marché du travail.

## 5. Visualisation de la relation entre le niveau d'éducation et le taux d'emploi

```{r}
emp_by_edu_filtered <- get_eurostat_data("lfsi_educ_a_h", filters = c("PC_POP", "T", "Y15-64","	
EU27_2020"))
# boxplot
ggplot(emp_by_edu_filtered, aes(x = isced11, y = values)) +
  geom_boxplot(fill = "skyblue", color = "black", alpha = 0.7) +
  labs(title = "Employment Rate by Education Level",
       x = "Education Level",
       y = "Employment Rate")
```

Nous observe une tendance où un niveau d'éducation plus élevé est
généralement lié à des taux d'emploi plus élevés. De plus, les données
relatives aux taux d'emploi pour les individus ayant un niveau
d'éducation supérieur montrent une dispersion moindre, concentrée
généralement à des niveaux élevés. En d'autres termes, un niveau
d'éducation supérieur est généralement corrélé à des taux d'emploi plus
élevés, et cette relation semble relativement stable.

Cependant, lorsqu'on se concentre sur les niveaux d'éducation plus bas,
on observe une dispersion plus importante entre le premier quartile et
le troisième quartile. De plus, il existe de nombreux points de données
aberrants. Cela suggère que, bien que globalement, un niveau d'éducation
plus bas soit associé à un taux d'emploi plus bas, cette relation n'est
pas aussi stable. Il existe des situations où, malgré un niveau
d'éducation bas, le taux d'emploi peut être élevé. En résumé, la
corrélation entre le niveau d'éducation bas et le taux d'emploi bas
n'est pas aussi certaine, et des variations importantes peuvent être
observées en fonction du lieu et du moment.

### Taux d'emploi moyens en fonction des niveaux d'éducation et des pays

```{r fig.width=12,fig.height=5}
# Calcul des moyennes par sous-groupe de pays et de niveau d'éducation
summary_emp_by_edu_filtered <- emp_by_edu_filtered %>%
  group_by(geo, isced11) %>%
  summarize(mean_values = mean(values, na.rm = TRUE),.groups = "drop")

# Graphique des comparaisons entre groupes
ggplot(summary_emp_by_edu_filtered, aes(x = isced11, y = mean_values, fill = geo)) +
  geom_bar(stat = "identity", position = "dodge") +
  geom_text(aes(label = geo), 
            position = position_dodge(width = 0.9),
            vjust = 0.5, 
            size =2, 
            angle = 90, 
            hjust = 0)  +
  labs(title = "Average Employment Rate by Education Level and Country",
       x = "Education Level",
       y = "Average Employment Rate",
       fill = "Country") 
```

Lors de notre étude sur les taux d'emploi moyens selon différents
niveaux d'éducation et pays, nous pouvons clairement observer que les
données de certains pays confirment nos hypothèses précédentes. Prenons
l'exemple de l'Islande. Bien que, comme dans d'autres pays, un niveau
d'éducation plus bas soit associé à un taux d'emploi plus bas, en
comparaison avec d'autres nations, l'Islande présente une particularité.
Les personnes ayant un niveau d'éducation relativement bas en Islande
affichent des taux d'emploi élevés, parfois même supérieurs à ceux de
certains pays où le niveau d'éducation est plus élevé. Examinons
maintenant un autre exemple avec la Slovaquie ("SK"). Dans ce pays,les
faibles niveaux d'éducation se traduisent par de faibles taux d'emploi,
mais à mesure que le niveau d'éducation augmente, les taux d'emploi en
Slovaquie deviennent également élevés. Cela signifie que la corrélation
entre le niveau d'éducation et les taux d'emploi est très forte.

## 6. Étude sur la relation entre le revenu, le sexe et l'activité économique

```{r}
salaire_dsd <- get_eurostat_dsd("earn_ses18_30")
salaire <- get_eurostat_data("earn_ses18_30", 
                             filters = c("F,M","ERN", "TOTAL", "GE10", "EUR", "EU27_2020"))
salaire_sex_ecoact <- salaire %>%
filter(sex != "T")

# Visualisation
ggplot(salaire_sex_ecoact, aes(x = nace_r2, y = values, fill = sex)) +
  geom_bar(stat = "identity", position = "dodge", width = 0.7) +
  labs(title = "Salaire annuel de secteurs par sex",
       x = "Secteur",
       y = "Salaire",
       fill = "Sex")+
  theme(axis.text.x = element_text(angle = 45, hjust = 1))
```

Dans tous les secteurs de l'UE, les salaires des hommes sont
systématiquement supérieurs à ceux des femmes, avec des écarts plus
importants dans les secteurs K, M, J, C, B_E (Activités financières et
d'assurance; Activités scientifiques et techniques; Information et
communication; Fabrication, Industrie (à l'exclusion de la
construction)). En revanche, les secteurs B, E, F, H, I (Extraction de
minerais et de carrières, Approvisionnement en eau; gestion des eaux
usées et des déchets; Construction; Transport et entreposage;
Hébergement et restauration) présentent des disparités moins marquées
entre les revenus des hommes et des femmes.

Les secteurs D, J, K, M (Production et distribution d'électricité, de
gaz, de vapeur et d'air conditionné; Information et communication;
Activités financières et d'assurance; Activités scientifiques et
techniques) affichent des niveaux de revenus élevés pour les hommes et
les femmes (supérieurs à 40000); tandis que les secteurs E, I, N
(Approvisionnement en eau; Gestion des eaux usées et des déchets;
Hébergement et restauration; Activités de services administratifs et de
soutien) présentent des niveaux de revenus plus bas (inférieurs à
30000).

# III. Régression linéaire

## Régression linéaire de salaire en fonction du taux d'emploi

```{r}
salaire_dsd <- get_eurostat_dsd("earn_ses18_30")
salaire_total <- get_eurostat_data("earn_ses18_30", 
                             filters = c("T","ERN", "TOTAL", "GE10", "EUR"))
salaire_sex_ecoact_total <- salaire_total %>%
  group_by(geo)%>%
  summarise(mean_salary = mean(values))

employment_geo_2018 <- get_eurostat_data("lfsi_emp_a_h",
                                 filters = c("PC_POP","T","Y15-64","EMP_LFS")) %>%
  filter( time == "2018")

emp_sal <- employment_geo_2018 %>%
  inner_join(salaire_sex_ecoact_total, by = join_by(geo))

#scatterplot
p <- emp_sal %>%
  ggplot(aes(x=values, y=mean_salary)) + 
  geom_point(color='pink') +
  labs(title = "Régression linéaire de salaire en fonction du taux d'emploi",
       subtitle = "Année 2018") 

rho <- cor(emp_sal$mean_salary, emp_sal$values) 
#régression linéaire
p + geom_smooth(method="lm",
                se=FALSE,
                color='#71EAF8',
                formula="y~x") +
  annotate(geom = "text",
           x = 80, y = 30000,
           label = glue("rho = {round(rho, 2)}"))

```

En calculant le coefficient de corrélation de Pearson rho, nous obtenons
que rho est égal à 0.55 \> 0, ce qui signifie que le salaire moyen a
tendance à augmenter lorsque le taux d'emploi augmente. Dans le
graphique, bien que la régression linéaire soit positivement corrélée,
de nombreux points se trouvent à une grande distance de la droite, nous
devrons donc analyser l'écart entre les résidus et le salaire moyen.

```{r}
# Ajustement d'un modèle linéaire
lm1 <- lm(mean_salary~values, data=emp_sal)

# Utilisation d'augment sur le modèle linéaire
emp_sal_augmented <- broom::augment(lm1)

# Création de plot
ggplot(emp_sal_augmented) +
  geom_point(aes(x = values, y = mean_salary), 
             color = "darkgrey") +
  geom_line(aes(x = values, y = .fitted)) +
  geom_segment(aes(x = values, xend = values, y = .fitted, yend = mean_salary,
                   color = forcats::as_factor(sign(.resid))),
               alpha = 0.5) +
  theme(legend.position = "None") +
  ggtitle("Gaussian cloud", subtitle = "with residuals")
```

Dans le graphique de Gaussien cloud, les segments bleues représentent
les résidus positifs, les segments rouges représentent les résidus
négatifs, le nombre de points de résidus positifs et négatifs est
approximativement égal, plus le milieu de la droite d'ajustement est
proche, plus il y a de points de données, plus les résidus des données
sont importants.

# IV. Évaluation de la qualité des dépendances linéaires

```{r}
lm1 <- lm(mean_salary~values, data=emp_sal)
summary(lm1)

coeff <- lm1$coefficients # â, b_chapeau
kable(coeff)

#Summary statistique du modèle lm1
kable(broom::tidy(lm1))
#Informations sur le diagnostic du modèle lm1
kable(broom::glance(lm1))

```

Selon le modèle de régression linéaire établi, nous avons étudié la
relation entre le salaire moyen ('mean_salary') et le taux
d'emploi('values'). Les résultats du modèle indiquent que cette relation
linéaire est statistiquement significative et offre une certaine
explication des variations du salaire moyen.

Tout d'abord, l'Intercept du modèle est de -66865.4, ce qui signifie que
lorsque le taux d'emploi est nulle, la valeur estimée du salaire moyen
est négative. Cependant, il est important de noter que, compte tenu du
contexte actuel, l'Intercept pourrait ne pas avoir de signification
pratique.

Ensuite, le coefficient de la variable le taux d'emploi est de 1446.4,
ce qui signifie qu'une augmentation d'une unité du taux d'emploi est
associée à une augmentation prévue de 1446.4 pour le salaire moyen. La
significativité de ce coefficient, avec une valeur p de 0.000449,
indique que l'impact de taux d'emploi sur le salaire moyen est
statistiquement significatif.

En ce qui concerne l'ajustement global du modèle, le R² est de 0.3075,
ce qui signifie que le modèle peut expliquer environ 30.75% des
variations du salaire moyen. Cela suggère que notre modèle offre une
explication partielle, mais pas complète, des fluctuations du salaire
moyen.

Enfin, le F-statistique de 15.1, avec la p-value correspondante de
0.0004492, confirme que le modèle dans son ensemble est significatif.
Cela indique que notre modèle est significativement meilleur que le
modèle nul qui ne contient aucune variable prédictive.

En conclusion, d'après les résultats de ce modèle de régression
linéaire, nous pouvons affirmer que le taux d'emploi a un impact
significatif sur le salaire moyen. Cependant, la capacité explicative du
modèle est limitée, suggérant la nécessité d'examiner d'autres facteurs
potentiels.

```{r}
#diagnostic plots
plot(lm1)
```

Le premier plot est Residuals vs Fitted Values Plot, il est pour
vérifier la variance constante des résidus: la courbe rouge est la
tendance des résidus (la moyenne de les residus), par observation de la
courbe, on en déduit que la variance des résidus ne sont pas presque
constantes, donc ŷ ne satisfait pas e\~N(0, sigma²).

Le deuxième plot est Quantile-Quantile (Q-Q) Plot, il est pour vérifier
la normalité des résidus: dans le graphique, nous observons que tous les
points forment une ligne droite et que seul un très petit nombre de
points s'écarte de la ligne, ce qui nous permet de conclure que les
résidus du modèle de régression sont normalement distribués.

Le troisième plot est Scale-Location Plot, il est pour vérifier
l'homoscédasticité: nous constatons qu'il n'y a pas de tendance ou de
variation claire dans la dispersion des points, ce qui peut indiquer la
présence d'homoscédasticité.

Le quatrième plot est Residuals vs Leverage Plot, il est pour identifier
les points de données influents: dans ce plot, il n'y a pas de points se
trouvent en dehors de la ligne pointillée (distance de Cook), donc il
n'y a aucun point influent dans notre modèle de régression.

# V. Motivation du choix de l'ensemble de données et conclusion

Avant tout, l'étude de l'emploi revêt une importance capitale dans la
compréhension des dynamiques socio-économiques. L'emploi constitue
souvent la pierre angulaire de la subsistance individuelle, garantissant
des revenus stables et contribuant à la stabilité financière des
individus. Par ailleurs, il est étroitement lié à la croissance
économique, étant un indicateur crucial d'une économie active.

Tout d'abord, l'analyse de l'emploi selon le sexe se révèle essentielle
pour identifier et remédier aux disparités de genre sur le marché du
travail. Cette approche contribue à promouvoir l'équité salariale, à
assurer un accès équitable aux opportunités professionnelles et à lutter
contre la discrimination.

Ensuite, en examinant l'emploi selon l'âge, on peut comprendre les défis
spécifiques auxquels font face différentes générations. Mettre en
lumière les obstacles à l'employabilité des jeunes et favoriser un
environnement inclusif pour les travailleurs plus âgés devient
impératif.

Par la suite, la considération de l'emploi en fonction du niveau
d'éducation offre des indications sur l'équité des opportunités d'emploi
en lien avec l'accès à l'éducation. Identifier les lacunes dans cet
accès. Cette approche contribue à assurer que l'éducation conduit
effectivement à des opportunités professionnelles équitables.

En plus, La recherche sur la relation entre le revenu, le sexe et
l'activité se révèle essentielle pour comprendre les inégalités
économiques et sociales. En révélant les écarts de revenu entre hommes
et femmes dans tous les secteurs d'activité, cette étude offre des bases
solides pour réduire l'inégalité entre les sexes dans divers domaines
professionnels.

Enfin, l'étude de la dépendance linéaire entre le taux d'emploi et le
salaire fournit des informations cruciales pour élaborer des politiques
économiques éclairées. La conclusion d'une dépendance linéaire
significative, où une augmentation du taux d'emploi est corrélée à une
hausse des salaires, encourage la création d'initiatives visant à
stimuler l'emploi. Cette conclusion guide également l'identification des
tendances sur le marché du travail et la promotion de conditions de
travail et de salaires plus équitables.

En résumé, l'étude de l'emploi sous diverses dimensions offre une
perspective complète des enjeux socio-économiques. Les conclusions de
ces analyses sont cruciales pour formuler des politiques inclusives,
promouvoir l'équité et travailler vers des conditions de travail et des
salaires plus équitables.

# Annexe

Analyse des Données avec `skimr`

Visualisation des Données avec `ggplot2`

Manipulation de Données avec `dplyr`

Utilisation de `glue` pour l'Interpolation de Texte

Création de Tableaux Interactifs avec `DT`

Utilisation de `knitr` pour Intégrer le Code dans le Rapport

Utilisation de `restatapi` pour télécharger des données Eurostat
